【裁判字號】    97,訴,1347
【裁判日期】    971231
【裁判案由】    確認委任關係不存在
【裁判全文】
臺灣士林地方法院民事判決              97年度訴字第1347號
原      告  乙○○
訴訟代理人  鄭丹逢律師
被      告  太尹電化商品股份有限公司
法定代理人  甲○○
上列當事人間確認委任關係不存在事件，本院於97年12月26日言
詞辯論終結，判決如下：
    主  文
確認原告與被告間董事委任關係不存在。
訴訟費用新臺幣仟元由被告負擔。
    事實及理由
甲、程序方面：
    按確認法律關係之訴，非原告有即受確認判決之法律上利益
    者，不得提起之，民事訴訟法第247 條第1 項前段定有明文
    。被告公司業經主管機關臺北市政府廢止登記，然原告現仍
    登記為被告公司董事，客觀上有使人認為原告係被告公司之
    董事之虞，致原告私法上地位有受侵害之危險，且此等不安
    之狀態，確得以確認判決予以排除，是原告提起本件訴訟請
    求確認兩造間委任關係不存在，即有受確認判決之法律上利
    益。
乙、實體方面：
一、本件原告起訴主張：其因患有高血壓、糖尿病、B 型肝炎帶
    原及膽囊息肉等病症，經醫師建議需長時間修養調息，故於
    民國96年5 月3 日向被告公司提出辭職書請辭董事一職，則
    兩造間之董事委任關係已為終止，而被告公司因於97年7 月
    24日遭經濟部廢止公司登記而不再受理公司變更登記申請，
    致被告公司之公司變更登記事項卡上仍記載原告為董事，有
    使第三人誤信原告仍為被告公司董事，造成原告法律上地位
    不安定，為此請求確認兩造間之董事委任關係不存在。
二、被告辯稱：此為原告與公司董事長間之事情，伊無意見等語
    。
三、原告主張之事實，業據其提出辭職書及公司登記資料等影本
    為證，被告亦不爭執，自堪信原告之主張為真實。
四、按公司與董事間之關係，除本法另有規定外，依民法關於委
    任之規定，公司法第192 條第4 項定有明文。又委任契約
    當事人之任何一方，得隨時終止委任契約，民法第549 條第
    1 項亦有明文。查原告原擔任被告公司董事，嗣於96年5 月
    3 日向被告公司董事長莊智和為終止委任契約之意思表示，
    並經莊智和簽名確認，是原告對被告公司所為終止委任契約
    之意思表示業已生效，委任關係亦因此終止而不存在。從而
    ，原告起訴請求確認原告與被告間之董事委任關係不存在，
    洵屬有據，應予准許。
五、本院依職權定本件訴訟費用額為3000 元（第一審裁判費3,
    000 元），應由被告負擔。
六、訴訟費用負擔之依據：民事訴訟法第78條、第87條第1 項。
中    華    民    國    97    年    12    月    31    日
                  民事第一庭法  官  許碧惠
以上正本係照原本作成。
如對本判決上訴須於判決送達後20日內向本院提出上訴狀
中    華    民    國    97    年    12    月    31    日
                            書記官  林宗勳


司法院資訊處製作；財團法人民間司法改革基金會備份。
